【裁判字號】    98,訴,4143
【裁判日期】    981231
【裁判案由】    毒品危害防制條例
【裁判全文】
臺灣板橋地方法院刑事判決              98年度訴字第4143號
公  訴  人  臺灣板橋地方法院檢察署檢察官
被      告  甲○○
                    （現於臺灣臺北監獄臺北分監執行中）
上列被告因違反毒品危害防制條例案件，經檢察官提起公訴（98
年度毒偵字第3655號），被告於準備程序中就被訴事實為有罪之
陳述，經本院合議庭裁定改以簡式審判程序審理，判決如下：
    主  文
甲○○施用第一級毒品，累犯，處有期徒刑捌月；又施用第二級
毒品，累犯，處有期徒刑陸月，扣案玻璃球壹個沒收。應執行有
期徒刑壹年，扣案玻璃球壹個沒收。
    事  實
一、甲○○於民國93年間因施用第二級毒品案件，經本院以93年
    度毒聲字第122 號裁定送觀察、勒戒，因認無繼續施用毒品
    傾向，由臺灣板橋地方法院檢察署檢察官於93年2 月20日以
    93年度毒偵字第394 號為不起訴處分確定，嗣於93年3 月17
    日釋放出所；又於同年間因竊盜案件，經臺灣高等法院以94
    年度上易字第307 號判處有期徒刑1 年6 月確定，於95年6
    月15日因縮短刑期假釋出監，所餘刑期並付保護管束，嗣於
    95年10月26日保護管束期滿，假釋未經撤銷，以已執行完畢
    論；另其於上開觀察、勒戒執行完畢5 年內之97年間再犯施
    用第二級毒品案件，由本院以98年簡字第481 號判處有期徒
    刑3 月，經撤回上訴確定（尚未執行完畢）。
二、詎甲○○仍不知戒除毒癮，於上開觀察、勒戒執行完畢5 年
    內再犯施用毒品案件經法院科刑處罰後，復分別基於施用第
    一級毒品海洛因及第二級毒品甲基安非他命之犯意，先於98
    年5 月13日中午某時，在其位於臺北縣新莊市○○街142 巷
    11之13號住處內，以海洛因摻入香菸內點燃吸食煙霧之方式
    ，施用海洛因1 次；再另於同年5 月14日9 時許，在其胞姊
    位於臺北縣新莊市○○○街9 巷2 弄4 號3 樓之住處內，以
    甲基安非他命置入玻璃球內點燃吸食煙霧之方式，施用甲基
    安非他命1 次。嗣於同日12時50分許，因其另涉竊盜案件為
    警在臺北縣新莊市○○○街9 巷2 弄4 號3 樓緝獲，並扣得
    其所有之玻璃球1 個。
三、案經臺北縣政府警察局新莊分局報告臺灣板橋地方法院檢察
    署檢察官偵查起訴。
    理  由
一、本案被告甲○○所犯為死刑、無期徒刑或最輕本刑為3 年以
    上有期徒刑以外之罪，其於準備程序中就被訴事實為有罪之
    陳述，經法官告知簡式審判程序之旨，並聽取公訴人之意見
    後，依刑事訴訟法第273 條之1 第1 項規定，裁定由受命法
    官獨任進行簡式審判程序，合先敘明。
二、上開事實，業據被告甲○○於本院審理時坦承不諱，且被告
    為警查獲時採尿送驗結果，呈嗎啡（即海洛因水解後之反應
    ）、甲基安非他命之陽性反應，有臺北縣政府警察局新莊分
    局查獲毒品案件被移送者姓名、代碼對照表、臺灣檢驗科技
    股份有限公司98年7 月23日IUL/2009/70399號濫用藥物尿液
    檢驗報告1 紙在卷可稽；上述鑑驗結果，均係檢驗機關本於
    專業知識及以精密儀器科學檢驗方法所得之結論，自可憑信
    。此外，復有玻璃球1 個扣案可證，足見被告自白與事實相
    符，堪以採信。
三、按毒品危害防制條例於92年7 月9 日修正公布，其中第20條
    、第23條將施用毒品之刑事處遇程序，區分為「初犯」、「
    5 年內再犯」、「5 年後再犯」，而依立法理由觀之，僅限
    於「初犯」、「5 年後再犯」，始應先經觀察、勒戒或強制
    戒治程序，倘被告於5 年內已再犯，經依法追訴處罰，縱其
    第三次（或第三次以上）再度施用毒品之時間，在初犯經觀
    察、勒戒或強制戒治執行完畢釋放5 年以後，已不合於「5
    年後再犯」之規定，且因已於「5 年內再犯」，顯見其再犯
    率甚高，原實施觀察、勒戒或強制戒治，已無法收其實效，
    即應依該條例第10條規定處罰，最高法院95年5 月9 日95年
    度第七次及97年9 月9 日97年度第五次刑事庭會議決議可資
    參照。經查，被告前於93年間因施用第二級毒品案件，經本
    院以93年度毒聲字第122 號裁定送觀察、勒戒，因認無繼續
    施用毒品傾向，由臺灣板橋地方法院檢察署檢察官於93年2
    月20日以93年度毒偵字第394 號為不起訴處分確定，嗣於93
    年3 月17日釋放出所；又於97年間再犯施用第二級毒品案件
    ，由本院以98年簡字第481 號判處有期徒刑3 月，經撤回上
    訴確定（尚未執行完畢），此有臺灣板橋地方法院檢察署刑
    案資料查註紀錄表、全國施用毒品案件紀錄表及臺灣高等法
    院被告前案紀錄表各1 份在卷可參。是被告於觀察、勒戒執
    行完畢釋放後，5 年內已再犯施用毒品案件，經本院判處罪
    刑確定，則其再犯本件施用毒品案件，即非屬該條例第20條
    第3 項所稱「5 年後再犯」之情形，檢察官自應依法追訴。
    從而，本件事證明確，被告犯行應堪認定。
四、查海洛因及甲基安非他命分屬毒品危害防制條例第2 條第2
    項第1 款、第2 款所稱之第一級、第二級毒品，均不得持有
    、施用，被告竟持以施用，核其所為，係犯同條例第10條第
    1 項之施用第一級毒品罪及同條例第2 項之施用第二級毒品
    罪。其施用前持有海洛因及甲基安非他命之低度行為，應為
    施用之高度行為所吸收，均不另論罪。查被告前於93年間因
    竊盜案件，經臺灣高等法院以94年度上易字第307 號判處有
    期徒刑1 年6 月確定，於95年6 月15日因縮短刑期假釋出監
    ，所餘刑期並付保護管束，嗣於95年10月26日保護管束期滿
    ，假釋未經撤銷，以已執行完畢論，有臺灣高等法院被告前
    案紀錄表1 份在卷可按，其受有期徒刑之執行完畢後，5 年
    之內故意再犯有期徒刑以上之上述2 罪，皆為累犯，均應依
    刑法第47條第1 項之規定加重其刑。其所犯上述2 罪，犯意
    各別，行為互異，應予分別論罪，合併處罰。爰審酌被告素
    行、智識程度，其經觀察勒戒後，仍未能戒除毒癮，顯見其
    無戒毒悔改之意，惟念其施用毒品之次數各僅1 次、犯罪後
    坦認犯行，態度尚稱良好等一切情狀，分別量處如主文所示
    之刑，並定其應執行刑。扣案玻璃球1 個，係被告所有供為
    施用第二級毒品所用之工具，經其陳明在卷，爰依刑法第38
    條第1 項第2 款規定併予宣告沒收。
據上論斷，應依刑事訴訟法第273 條之1 第1 項、第299 條第1
項前段，毒品危害防制條例第10條第1 項、第2 項，刑法第11條
前段、第47條第1 項、第51條第5 款、第38條第1 項第2 款，判
決如主文。
本案經檢察官陳豐年到庭執行職務。
中    華    民    國    98    年    12    月    31    日
                  刑事第十一庭  法  官  陳海寧
以上正本證明與原本無異。
如不服本判決，應於判決送達後10日內敘明上訴理由，向本院提
出上訴狀 (應附繕本) ，上訴於臺灣高等法院。其未敘述上訴理
由者，應於上訴期間屆滿後20日內向本院補提理由書「切勿逕送
上級法院」。
                                書記官  潘佳欣
中    華    民    國    98    年    12    月    31    日
附錄本案論罪科刑法條
毒品危害防制條例第10條
施用第一級毒品者，處 6 月以上 5 年以下有期徒刑。
施用第二級毒品者，處 3 年以下有期徒刑。


司法院資訊處製作；財團法人民間司法改革基金會備份。
